da: Lyskilde i projektor: LED; Laser; Metalhalogenid; NSH; P-VIP; SHP; UHP; Andet
bg-BG: Източник на светлина за проектор: LED; Лазерен; Металхалогенен; NSH; P-VIP; SHP; UHP; Други
zh-CN: 投影仪光源: LED; 激光; 金属卤化物灯; NSH; P-VIP; SHP; UHP; 其他
cs: Zdroj světla projektoru: LED; Laser; Halogenidy; NSH; P-VIP; SHP; UHP; Jiné
hr-HR: Izvor svjetla projektora: LED; Laser; Metalni halid; NSH; P-VIP; SHP; UHP; Ostalo
th: แหล่งกำเนิดแสงของโปรเจคเตอร์: การพิมพ์ระบบ LED; เลเซอร์; หลอดเมทัลฮาไลด์; หลอด NSH; หลอด P-VIP; หลอด SHP; หลอด UHP; อื่นๆ
pl: Źródło światła projektora: LED; Laser; Halogenek metalu; NSH; P-VIP; SHP; UHP; Pozostałe
es: Fuente de luz del proyector: LED; Láser; Haluro metálico; NSH; P-VIP; SHP; UHP; Otros
nb: Projektorlyskilde: LED; Laser; Metallhalogen; NSH; P-VIP; SHP; UHP; Annen
fr: Source lumineuse du projecteur: LED; Laser; Halogénure métallique; NSH; P-VIP; HPS; UHP; Autre
lt-LT: Projektoriaus šviesos šaltinis: LED; Lazerinis; Metalų halogenidas; NSH; P-VIP; SHP; UHP; Kita
it: Sorgente luminosa del proiettore: LED; Laser; Alogenuro metallico; NSH; P-VIP; SHP; UHP; Altro
hu: Projektor fényforrása: LED; Lézer; Fémhalogenid; NSH; P-VIP; SHP; UHP; Egyéb
fi: Projektorin valonlähde: LED; Laser; Metallihalidi; NSH; P-VIP; SHP; UHP; Muu
zh-TW: 投影機光源: 發光二極體; 雷射; 鎢絲; NSH; P-VIP; SHP; UHP; 其他
nl: Lichtbron projector: Led; Laser; Metaalhalide; NSH; P-VIP; SHP; UHP; Andere
pt-BR: Fonte de luz do projetor: LED; Laser; Iodetos metálicos; NSH; P-VIP; SHP; UHP; Outro
ko: 프로젝터 광원: LED; 레이저; 메탈 할라이드; NSH; P-VIP; SHP; UHP; 기타
ru: Источник света проектора: Светодиодный; Лазерный; Металлогалидный; NSH; P-VIP; SHP; UHP; Другой
ja: プロジェクタ光源: LED; レーザー; メタルハライド; NSH; P-VIP; SHP; UHP; その他
en: Projector light source: LED; Laser; Metal halide; NSH; P-VIP; SHP; UHP; Other
el: Πηγή φωτός προβολέα: LED; Λέιζερ; Αλογονίδιο μετάλλου; NSH; P-VIP; SHP; UHP; Άλλο
vi: Nguồn đèn máy chiếu: LED; Laser; Halogen kim loại; NSH; P-VIP; SHP; UHP; Khác
sv: Ljuskälla för projektor: LED; Laser; Metallhalogen; NSH; P-VIP; SHP; UHP; Annat
de: Projektorlichtquelle: LED; Laser; Metallhalogenid; NSH; P-VIP; SHP; UHP; Sonstiges
sk-SK: Svetelný zdroj projektora: LED; Laserový; Halogenid kovu; NSH; P-VIP; SHP; UHP; Iné
tr: Projektör ışık kaynağı: LED; Lazer; Metal halojenür; NSH; P-VIP; SHP; UHP; Diğer
sl-SI: Vir svetlobe projektorja: LED; Laser; Kovinski halid; NSH; P-VIP; SHP; UHP; Drugo
pt-PT: Fonte de luz do projetor: LED; Laser; Halogeneto de metal; NSH; P-VIP; SHP; UHP; Outro
ro-RO: Sursa de lumină a proiectorului: LED; Laser; Halogenură de metal; NSH; P-VIP; SHP; UHP; Altele